

SOFTWARE DEVELOPER

Datos personales

A Coruña España 628479121 martinpose@hotmail.com

03/11/1994

Links

Linkedin

Competencias

JavaScript

Python

Java

Linux

Node.js

React

Git

SOL

Idiomas

Castellano

Galego

Inglés

Perfil profesional

Desarrollador de software con más de 2 años de experiencia en Minsait, trabajando en Java, Oracle SQL.

Apasionado por la inteligencia artificial y big data, ha desarrollado proyectos personales, incluyendo aplicaciones en React APP, API REST (Express) con nodejs, WebServer con Flask en Raspberry.

Siempre en busca de crecimiento y adaptabilidad en el campo de la tecnología.

Experiencia laboral

Software Developer, Minsait, A Coruña

FEBRERO 2021 - PRESENTE

Desarrollando software en el sector energético para Naturgy, enfocado principalmente en backend con Java y Oracle SQL. Participando en el despliegue de aplicaciones en diversos entornos, explorando la migración hacia la nube Oracle y garantizando el mantenimiento y optimización de los sistemas.

Operario, Maderiras Estanqueiro SL, A Coruña

JUNIO 2014 - OCTUBRE 2020

Operario y-Autónomo, trabajos varios.

Formación

Técnico Superior en Desarrollo de Aplicaciones Informáticas, CPR Plurilingüe Karbo, A Coruña

SEPTIEMBRE 2018 — SEPTIEMBRE 2020

- Desarrollos con Java-MySQL-HTML/JS-PHP para webs y apps de escritorio.
- Desarrollos móvil con Android (Java) y Flutter (Dart).
- Juego desarrollado con C# con motor Unity.
- Trabajo final multiplataforma utilizando Flutter para app móvil, React(JS) para web
- Node-MySQL para backend.

Curso especialización Inteligencia Artifial y Big Data, Inteligencia artificial,-IES Fernando Wirtz Suárez, A Coruña

NOVIEMBRE 2022 - PRESENTE

Adquirí habilidades en Big Data, programación de IA y aprendizaje automático, trabajando con tecnologías como Apache Hadoop, Spark y Kafka. Aprendí a utilizar Python, OpenCV, TensorFlow y Keras para desarrollar soluciones inteligentes y creativas. Me familiaricé con el web scraping usando Selenium y BeautifulSoup, y realicé análisis y visualización de datos con Pandas y Matplotlib. Además, gané experiencia en el uso de Docker y conceptos de redes para mejorar la eficiencia en el desarrollo.

Como proyecto destacado, diseñé una aplicación de visión por computadora con Flask, implementada en una Raspberry Pi, aplicando gran parte de lo aprendido en los cursos.